【裁判字號】    97,裁,5353
【裁判日期】    971218
【裁判案由】    地價稅
【裁判全文】
最  高  行  政  法  院  裁  定
                                      97年度裁字第5353號
上  訴  人  甲○○
            林順
            林本姜
            林李春
            林美麗
            林長
            陳寶子
            陳慈玉
被 上訴 人  桃園縣政府地方稅務局
代  表  人  乙○○
上列當事人間地價稅事件，上訴人對於中華民國97年8月27日臺
北高等行政法院96年度簡字第823號判決，提起上訴，本院裁定
如下：
    主  文
上訴駁回。
上訴審訴訟費用由上訴人負擔。
    理  由
一、對於適用簡易程序之裁判提起上訴，須經本院許可，且該許
    可以訴訟事件所涉及之法律見解具有原則性者為限，行政訴
    訟法第235條定有明文。所謂法律見解具有原則性，係指該
    事件所涉及之法律問題意義重大，而有加以闡釋之必要情形
    而言，非以其對於該訴訟當事人之勝敗有無決定性影響為斷
    ；例如對行政命令是否牴觸法律所為之判斷，或就同類事件
    高等行政法院所表示之見解相互牴觸，有由本院統一法律上
    意見或確認其意見之必要情形屬之。
二、查上訴人林順、林李春、林本姜、林長、陳寶子、陳慈
    玉、林美麗、甲○○等8人共有坐落桃園縣大園鄉○○○段
    崁腳小段17、17-3、17-4、17-5、17-6、17-7、17-8、17-9
    、17-10、17-11號等10筆土地，經被上訴人依土地稅法第14
    條規定併同上訴人8人所有之其他土地，課徵上訴人林順
    、林李春、林本姜、林長、陳寶子、陳慈玉、林美麗、甲
    ○○等8人95年地價稅分別為新臺幣（下同）25,484元、8,4
    53元、8,453元、8,459元、11,449元、11,146元、882元、
    837元。上訴人不服，申請復查，未獲變更，提起訴願，亦
    遭決定駁回，遂提起本件行政訴訟。經原審法院適用簡易程
    序駁回其訴，上訴人仍不服提起上訴，主張略以：上訴人於
    民國88年後，所作局部買賣使用，完全符合依土地稅減免規
    則第9條規定。何況系爭土地尚有崁腳小段17-4、17-5、17-
    6、17-7地號等其他空地，原審以系爭土地有少數新建墳墓
    之買賣，即推定全部土地「已非無償供公眾所使用」，而重
    新課稅。顯然以偏概全，違反土地稅減免規則第9條本義。
    又系爭土地誠如被上訴人所舉大園鄉公所89大鄉社字第2573
    8號函所述，已非屬「公共墳場用地」、亦非財團法人，故
    依土地稅減免規則第9條為一般「私有土地」之規定免稅。
    原判決卻以土地稅減免規則第9條系爭土地之局部買賣使用
    ，違反土地法第192條等不相關法令之規定判決，原判決顯
    有理由矛盾及不適用法規或適用不當。民國65年變更為工業
    用地之後，始課徵地價稅，上訴人才提出申請免稅，被上訴
    人卻說「嗣後本局查得系爭田地其使用分區為乙種工業用地
    」，有倒果為因，原判決以被上訴人所主張之變更為工業用
    地為判決依據，有理由矛盾之處。且系爭土地既依上揭第9
    條核准免稅，只供無償使用，原審以「未同意將系爭土地捐
    贈與政府機關」為理由，亦有理由不當之處。又依衡平法系
    爭土地未經地主同意，遭桃園縣大園鄉公所無償佔用為公墓
    用地，應依土地稅減免規則第9條規定免稅方為合情合理云
    云。本院經核上訴意旨，乃上訴人以其對法律上見解之歧異
    ，就原審取捨證據、認定事實、適用法律之職權行使，指摘
    其為不當，且無涉法律見解具有原則上之重要情事，有由本
    院統一法律上意見或確認其意見之必要情形。上訴人提起上
    訴，不合首揭規定，不應許可，其上訴難謂合法，應予駁回
    。
三、依行政訴訟法第249條第1項前段、第104條、民事訴訟法第
    95條、第78條、第85條第1項前段，裁定如主文。
中    華    民    國    97    年    12    月    18    日
                    最高行政法院第六庭
                        審判長法官  吳  明  鴻
                              法官  胡  方  新
                              法官  林  茂  權
                              法官  侯  東  昇
                              法官  黃  秋  鴻
以  上  正  本  證  明  與  原  本  無  異
中    華    民    國    97    年    12    月    18    日
                              書記官  王  福  瀛


司法院資訊處製作；財團法人民間司法改革基金會備份。
